臺灣士林地方法院民事裁定
110年度訴字第1223號
上  訴  人  力霸國鼎大廈管理委員會

法定代理人  乙○○
被  上訴人  甲○○
上列當事人間請求確認區分所有權人會議決議無效事件，上訴人
對於民國110年12月17日本院第一審判決，提起第二審上訴，本
院裁定如下：
    主  文
上訴人應於本裁定送達後五日內，繳納上訴裁判費新臺幣伍萬零
伍佰零伍元，逾期不補正，以裁定駁回上訴。
上訴人應於本裁定送達後五日內，具狀補正上訴理由。
    理  由
一、按訴訟標的之價額，由法院核定。訴訟標的之價額不能核定
    者，以民事訴訟法第466條所定不得上訴第三審之最高利益
    額數加十分之一定之。以一訴主張數項標的者，其價額合併
    計算之。民事訴訟法第77條之1第1項、第77條之12、第77條
    之2第1項本文分別定有明文。次按向第二審法院上訴，應依
    訴訟標的金額繳納裁判費，並以上訴狀表明上訴理由，民事
    訴訟法第77條之16第1項、第441條第1項第4款規定甚明。又
    上訴不合程式或有其他不合法情形而可以補正者，原第一審
    法院應定期間命其補正，如不於期間內補正，應以裁定駁回
    之。民事訴訟法第442條第2項亦有明定。
二、經查：
　㈠本件被上訴人起訴先位主張確認被告於民國110年6月27日、
    同年7月3日所為管理委員會決議（下稱系爭管委會決議）無
    效，並確認被告於110年8月28日召開力霸國鼎大廈第24屆第
    1次區分所有權人會議（下稱系爭區權人會議）之決議內容
    全部不成立；備位主張確認系爭管委會決議無效，並撤銷系
    爭區權人會議決議。經原審判決被上訴人先位部分全部勝訴
    ，上訴人不服提起上訴，並聲明：被上訴人原審之訴及追加
    之訴均駁回。
　㈡上訴人上訴之訴訟標的即不服確認系爭管委會決議無效及系
    爭區權人會議決議內容全部不成立之部分，均非係對親屬關
    係或身分上之權利有所主張，核屬因財產權涉訟，且查無交
    易價額或原告所受之利益範圍可據，為訴訟標的價額不能核
    定之情形，依上開規定，應各以不得上訴第三審之最高利益
    額數加十分之一即新臺幣（下同）165萬元核定訴訟標的價
    額；再者，系爭管委會決議與系爭區權人會議決議內容並不
    相同，分屬獨立，無相互競合或選擇之情，自應分別計算訴
    訟標的價額，是本件上訴之訴訟標的價額核定為330萬元（
    計算式：1,650,000×2＝3,300,000），應徵第二審裁判費5萬
    505元，茲依民事訴訟法第442條第2項前段規定，限該上訴
    人於收受本裁定送達後5日以內逕向本院如數補繳，逾期不
    繳即駁回上訴。又上訴人所提出之民事聲明上訴狀，未具上
    訴理由，併依法裁定補正之。
三、爰裁定如主文。
中　　華　　民　　國　  111 　年　　1　　 月　　28　　日
                  民事第二庭　法　官  蔡子琪
以上正本係照原本作成。
如對本裁定關於核定訴訟標的價額部分抗告，應於裁定送達後10
日內向本院提出抗告狀，並繳納抗告費新臺幣1,000 元；關於命
補繳裁判費及補正上訴理由部分，不得抗告。
中　　華　　民　　國　　111 　年　　1 　　月　　28　　日
                              書記官  簡吟倫